# 请教陈老师，跨期收入的调整增值税事项的疑问？

提问人：槿思成 时间：2015-03-13 22:41:00
请教陈老师，普通的工业企业，不属于预付款销售形式，通过截止测试程序，发现企业存在跨期收入，那么在进行收入的审计调整时，是否要确认销项税额吗？感谢老师

回答人：chenyiwei
审计调整是补记收入的，应同时补提与该收入相应的税费。

提问人：槿思成 时间：2015-03-14 07:16:59
查了一下增值税暂行条例，按照奢销方式确认的增值税的纳税义务发生时间为合同约定的收款日，如果没有约定的以发出货物时确认，先开发票的为开发票的当期。现在合同有约定为收到货物 60 天后银行承兑汇票结算，那么是不是不应该确认销项税呢？ 谢谢老师！

回答人：chenyiwei
仍应确认销项税额。虽然会计上确认收入时尚未到法定的纳税义务发生时间，但已存在推定义务。

提问人：槿思成 时间：2015-03-14 21:17:09
@chenyiwei 再请教一下陈老师：构成推定义务，那就意味着在会计上，企业要确认推定义务而产生的负债。可是如果从纳税申报上，企业并没有达到纳税义务发生时间，是不是就可以不申报增值税销项税呢？这样子账务上和纳税申报上就会存在时间差，这样子是否可以被允许！（ps：现在企业对于我们调整销项税比较抵触（调整金额较大），说做无票收入申报非常麻烦，并且我也咨询过当地的税务主管机关，也不建议客户做无票收入申报！）

回答人：chenyiwei
建议先放在其他应付款之类不那么引人注目的科目中，到法定的纳税义务发生日期再转入应交税费。

提问人：槿思成 时间：2015-03-18 00:05:26
@chenyiwei 陈老师您好，麻烦您看看，针对这个问题，我的一些分析，是否存在不对的地方，请老师指导一下，非常感谢！
会计上： 负债：是指企业过去交易或事项形成的、预期会导致经济利益流出企业的现时义务。现时义务分为：法定义务，和推定义务 法定义务：指具有约束力的合同或者法律法规规定的义务，通常在法律意义上需要强制执行。 推定义务：推定义务是指根据企业多年来的习惯做法、公开的承诺或者公开宣布的政策而导致企业将承担的责任，这些责任也使有关各方形成了企业将履行义务解脱责任的合理预期。 从老师您的的解释中，是否可以这样认为，企业在暂估确认收入时，根据企业多年来的习惯做法，以及税法的强制力保障下，预期会形成经济利益流出企业的现时义务，那么企业应该确认一项负债，故而再确认收入的时候，应该确认与收入有关的税费。 税法上： 增值税的纳税义务发生时间： 根据《中华人民共和国增值税暂行条例》（国务院令 2008 年第 538 号）第十九条规定：“增值税纳税义务发生时间：（一）销售货物或者应税劳务，为收讫销售款项或者取得索取销售款项凭据的当天；先开具发票的，为开具发票的当天。 在《中华人民共和国增值税暂行条例实施细则》（财政部　国家税务总局第 50 号令）第三十八条规定：“条例第十九条第一款第（一）项规定的收讫销售款项或者取得索取销售款项凭据的当天，按销售结算方式的不同，具体为：（三）采取赊销和分期收款方式销售货物，为书面合同约定的收款日期的当天，无书面合同的或者书面合同没有约定收款日期的，为货物发出的当天； 实施细则是对增值税暂行条例的补充和阐述。 故而，增值税纳税义务发生时间，系合同约定付款的时间，增值税开票的时间的较早着（ps：在合同确定有付款日期的之时）
综述：这时候就会产生“增值税的纳税申报"和"企业会计准则下确认负债"的时间差，这个时间差从法理和准则下是允许存在的。 这个允许存在，我们也可以从 2011 年 40 号文中有所体会：纳税人生产经营活动中采取直接收款方式销售货物，已将货物移送对方并暂估销售收入入账，但既未取得销售款或取得索取销售款凭据也未开具销售发票的，其增值税纳税义务发生时间为取得销售款或取得索取销售款凭据的当天；先开具发票的，为开具发票的当天。
那么实际企业在面临征管中可能存在的风险： 1 ）是否在”索取销售款项凭据“上做文章，即取得对方企业的入库签收单，来判断增值税纳税义务的产生。目前未搜索到总局对于销售款项凭据的解释和说明，只有在财税[2013]106号取得索取销售款项凭据的当天，是指书面合同确定的付款日期；故而可以合适推理，销售款项凭据即为书面合同，但这个只是针对营改增中的规定。 2 ）如果采取无票收入申报，那么在实际开票时，会产生差异，还要进行无票收入的负数申报，部分地方的国税对于负数申报监督比较严，企业可能存在无法进行负数申报，而带来的税务风险。

回答人：chenyiwei
基本赞同你的意见。

提问人：shengyi198821 时间：2015-03-18 14:23:50
是否同时调整城建税及教育费附加呢？

回答人：chenyiwei
附加税也按照相同的原则，同步调整。

提问人：静不露机 时间：2016-08-01 23:10:30
陈老师，如果企业已经开票确认收入。但审计给他冲回去，请问销项税要不要也冲回？还是只调整收入部分？谢谢

回答人：chenyiwei
如果这部分销项税能够向税务机关申请退回或者抵顶以后期间应纳税款的，则可以冲回；反之不能冲回，应调整到营业外支出。

提问人：fiscalogic 时间：2017-03-23 23:55:11
陈老师，想问一下，如果上期已经对 已发货但尚未确认收入的商品进行审计调整确认收入，销项税及相关税费之后，本期续调可以把收入，地税之类的续调到年初未分配利润，但是销项税怎么体现续调呢

回答人：chenyiwei
直接滚调，增加本期期末的应交税费余额即可。

提问人：EmHIPHOP 时间：2018-01-11 20:51:44
这在披露的时候是不是很奇怪？确认的销项税是待转销项税额，同时又将应收转到其他流动资产去确认？

回答人：chenyiwei
这是合并范围内两个主体分别对外交易的结果，所以分开确认资产、负债也是合理的。